【裁判字號】    98,易,610
【裁判日期】    981130
【裁判案由】    偽造文書
【裁判全文】
臺灣嘉義地方法院刑事判決               98年度易字第610號
公  訴  人  臺灣嘉義地方法院檢察署檢察官
被      告  甲○○
上列被告因偽造文書案件，經檢察官提起公訴（98年度偵字第
7678號），被告於本院行準備程序時就犯罪事實為有罪之陳述，
經本院裁定改依簡式審判程序審理，判決如下：
    主  文
甲○○共同犯行使業務登載不實文書罪，處拘役伍拾日，如易科
罰金，以新臺幣壹仟元折算壹日。減為拘役貳拾伍日，如易科罰
金，以新臺幣壹仟元折算壹日，緩刑貳年。
    犯 罪 事 實
一、甲○○於民國96年間實際從事電力承裝工程，為從事業務之
    人。明知所承包之電力工程施工完畢後，尚須填具業務上所
    製作之「竣工報告單」並檢附「臺灣區電器工程工業同業公
    會會員證明單」，始得據以向臺灣電力公司申請送電程序，
    經臺灣電力公司審核無訛後准予送電，所承包之電力工程始
    謂完工，而其因無電機技師執照，亦非「臺灣區電器工程工
    業同業公會」會員之電器承裝業者，無法辦理送電程序，至
    嘉義縣太保市新埤里新埤317 之7 號不知情之親友葉秋賢住
    處施作用電設備新設工程，並於裝設完畢後，竟與不詳姓名
    之人、「萱倉水電行」之實際負責人賴進成（已經判決確定
    ）共同基於行使業務上登載不實文書之犯意聯絡，透過該不
    詳姓名之人向賴進成購得蓋用「萱倉水電行」統一發票專用
    章及公司章之空白「竣工報告單」後，填入其他必要之記載
    事項，以示實際上為甲○○所承作之電力工程係「萱倉水電
    行」所承裝，並於96年3 月16日，由該不詳姓名之人持向臺
    灣電力公司嘉義區營業處（下稱臺電嘉義營運處）申請送電
    而行使之，致臺電嘉義營運處承辦人員誤認該水電工程係合
    乎資格之「萱倉水電行」承辦而完成送電手續，足以生損害
    於臺電嘉義營運處對核准用電審核之正確性。
二、經臺灣嘉義地方法院檢察署檢察官自動檢舉偵查起訴。
    理  由
一、本件被告甲○○所犯非死刑、無期徒刑、最輕本刑為3 年以
    上有期徒刑之罪，或高等法院管轄第一審案件，其於準備程
    序進行中，就被訴事實為有罪之陳述，經本院告知簡式審判
    程序之旨，並聽取檢察官及被告之意見後，裁定進行簡式審
    判程序。
二、上揭事實業據被告甲○○於本院審理時坦承不諱，核與證人
    葉秋賢、賴進成於偵查中之證述相符，並有施設用電之竣工
    報告單、臺灣電力股份有限公司新設用戶用電設備檢驗要點
    1 份在卷足資佐證，是被告之自白與事實相符，應堪採信。
    從而，本件事證明確，被告犯行堪以認定，應依法論科。
三、核被告所為，係犯刑法第216 條、第215 條行使業務登載不
    實文書罪。而其業務上登載不實文書之低度行為為行使業務
    上登載不實文書之高度行為所吸收，不另論罪。被告與前開
    不詳姓名之送電申請人、賴進成就上開犯行間，有犯意之聯
    絡及行為之分擔，應論以共同正犯。爰審酌被告未受國民教
    育之智識程度，因不符申請送電之資格，於裝設電力設備後
    ，委由他人製作不實之業務上文書，足以生損害於臺電嘉義
    營運處對核准用電審核之正確性；惟其並無前科，有臺灣高
    等法院被告前案紀錄表在卷可稽，犯後於本院審理時尚知坦
    承犯行，態度尚可等一切情狀，量處如主文所示之刑，並諭
    知易科罰金折算標準。又中華民國九十六年罪犯減刑條例於
    96年7 月4 日制定公布，並自96年7 月16日施行，本件被告
    犯罪時間於96年4 月24日以前，合於上開減刑條例第2 條第
    1 項第3 款之減刑條件，復無不得減刑之情形，爰依法減其
    宣告刑2 分之1 ，並諭知易科罰金之折算標準。
四、再被告前未曾因故意犯罪受有期徒刑以上刑之宣告，有臺灣
    高等法院被告前案紀錄表在卷可憑，是被告一時失慮，致罹
    刑章，因便利親友而為本件犯行，犯後坦承犯行，且已無從
    事上開用電工程施作，而有悔悟之心，諒被告經此刑事追訴
    、審判之教訓後，當能知所警惕而無再犯之虞，故本院認為
    所宣告之刑，以暫不執行為適當，爰依刑法第74條第1 項第
    1 款之規定，併宣告緩刑2 年，以啟自新。
據上論斷，應依刑事訴訟法第273 條之1 第1 項、第299 條第1
項前段，刑法第28條、第215 條、第216 條、第41條第1 項前段
、第74條第1 項第1 款，刑法施行法第1 條之1 第1 項、第2 項
前段，中華民國九十六年罪犯減刑條例第2 條第1 項第3 款、第
7條 、第9 條，判決如主文。
本案經檢察官曹合一到庭執行職務。
中    華    民    國    98    年    11    月    30    日
                  刑事第四庭    法  官  梁淑美
以上正本證明與原本無異。
如不服本判決應於收受判決後10日內向本院提出上訴書狀，並應
敘述具體理由；其未敘述上訴理由者，應於上訴期間屆滿後20日
內向本院補提理由書（均須按他造當事人之人數附繕本）「切勿
逕送上級法院」。告訴人或被害人如對於本判決不服者，應具備
理由請求檢察官上訴，其上訴期間之計算係以檢察官收受判決正
本之日期為準。
中    華    民    國    98    年    11    月    30    日
                                書記官  林金福
附錄本判決論罪之法條：
中華民國刑法第215條
（業務上文書登載不實罪）
從事業務之人，明知為不實之事項，而登載於其業務上作成之文
書，足以生損害於公眾或他人者，處3 年以下有期徒刑、拘役或
5 百元以下罰金。
中華民國刑法第216條
（行使偽造變造或登載不實之文書罪）
行使第 210 條至第 215 條之文書者，依偽造、變造文書或登載
不實事項或使登載不實事項之規定處斷。


司法院資訊處製作；財團法人民間司法改革基金會備份。
